【裁判字號】    98,訴,985
【裁判日期】    981028
【裁判案由】    違反毒品危害防制條例
【裁判全文】
臺灣臺南地方法院刑事判決               98年度訴字第985號
公  訴  人  臺灣臺南地方法院檢察署檢察官
被      告  丙○○
上列被告因違反毒品危害防制條例案件，經檢察官提起公訴（98
年度毒偵字第5248號）及移送併辦（98年度偵字第7752號），經
本院合併審理，判決如下：
    主  文
丙○○轉讓第一級毒品，累犯，處有期徒刑壹年肆月，扣案之第
一級毒品海洛因殘渣袋壹個（因檢體量微無法秤其淨重）沒收銷
燬。
    事  實
一、丙○○有下列之前科：
┌─┬─────┬─────┬─────┬──────┬───┬────┬────┐
│編│案由      │判決字號  │判決法院  │宣告刑或定應│定執行│執行完畢│就本案有│
│號│          │          │          │執行刑      │刑    │日期    │無構成累│
│  │          │          │          │            │      │        │犯      │
├─┼─────┼─────┼─────┼──────┼───┼────┼────┤
│1 │毒品危害防│95訴1377  │本院      │有期徒刑1年 │接續執│97年5月 │有      │
│  │制條例    │          │          ├──────┤行    │11日    │        │
│  │          │          │          │減為有期徒刑│      │        │        │
│  │          │          │          │6月（96聲減 │      │        │        │
│  │          │          │          │1565）      │      │        │        │
├─┼─────┼─────┼─────┼──────┼───┤        │        │
│2 │竊盜      │96易541   │本院      │有期徒刑6月 │應執行│        │        │
│  │          │          │          ├──────┤有期徒│        │        │
│  │          │          │          │減為有期徒刑│刑10月│        │        │
│  │          │          │          │3月（96聲減 │（97聲│        │        │
│  │          │          │          │3663）      │155） │        │        │
├─┼─────┼─────┼─────┼──────┤（接續│        │        │
│3 │毒品危害防│96訴429   │本院      │有期徒刑1年 │執行）│        │        │
│  │制條例    │          │          ├──────┤      │        │        │
│  │          │          │          │減為有期徒刑│      │        │        │
│  │          │          │          │6月（96聲減 │      │        │        │
│  │          │          │          │3663）      │      │        │        │
├─┼─────┼─────┼─────┼──────┤      │        │        │
│4 │詐欺      │96簡3730  │本院      │有期徒刑3月 │      │        │        │
│  │          │          │          │            │      │        │        │
└─┴─────┴─────┴─────┴──────┴───┴────┴────┘
二、丙○○於上開有期徒刑執行完畢後，仍不知悔改，明知海洛
    因係屬毒品危害防制條例第2條第2項第1款所列管之第一級
    毒品，非經許可不得轉讓，竟基於轉讓第一級毒品海洛因之
    犯意，於民國98年1月14日上午，在台南市○區○○路100號
    公廁內，無償讓海洛因予乙○○、甲○○2人施用。嗣於當
    日上午11時55分許，在上開公廁內，因丙○○、乙○○、甲○○形跡可疑為警盤查，而當場查獲，並扣得上開施用後海
    洛因殘渣袋1個（因檢體量微無法秤其淨重）及注射針筒1支
    ，而知悉上情。
三、案經臺灣臺南地方法院檢察署檢察官自動檢舉偵查起訴。
    理  由
壹、證據能力：
    公訴人所提出之上開證據資料、方法，業經本院於98年10月
    14日公開審理之始，經評議後當庭宣示具有證據能力並載明
    於審判筆錄。
貳、實體事項：
  一訊據被告丙○○固不否認伊與證人乙○○、甲○○有於上開
    時、地為警盤查，並當場扣得海洛因殘渣袋1個及注射針筒1
    支，渠等3人於上開時、地均有施用海洛因等情，惟矢口否
    認有何轉讓第一級毒品海洛因之犯行，辯稱：伊未無償轉讓
    海洛因予證人乙○○、甲○○2人施用，該海洛因係渠等3人
    所合資購買云云。
  二經查：
    (一)被告與證人乙○○、甲○○有於上開時、地為警盤查，並
      當場扣得海洛因殘渣袋1個及注射針筒1支，渠等3人於上
      開時、地均有施用海洛因等情，業經被告供述在卷，核與
      證人乙○○、甲○○分別於警詢、偵查及本院審理中所為
      之證述相符，且有扣案之海洛因殘渣袋1個（因檢體量微
      無法秤其淨重）及注射針筒1支在卷可參，並有詮昕科技
      股份有限公司於98年2月2日濫用藥物尿液檢驗報告三紙、
      高雄市立凱旋醫院98年3月16日濫用藥物成品檢驗鑑定書
      一紙在卷可資佐證，是此部分之事實堪以認定。
    (二)被告辯稱伊並未無償轉讓海洛因予證人乙○○、甲○○2
      人施用，該海洛因係渠等3人所合資購買云云，惟查：
      1.證人乙○○、甲○○分別於警詢、偵查中均證述被告於
        上開時、地有無償提供海洛因予渠2人施用，因為是朋
        友關係等語，核與被告分別於警詢及於98年1月14日偵
        查中所為之供述相符，且證人乙○○、甲○○於偵查中
        經具結後亦為相同之證述，足證被告於警詢及於98年1
        月14日偵查中所為之自白，核與事實相符，堪信為真實
        。
      2.嗣證人乙○○、甲○○於本院審理時雖均翻異其詞，證
        稱係被告與乙○○、甲○○三人合資購買海洛因云云。
        然證人乙○○於本院審理時具結證稱本案所查扣之海洛
        因是伊與被告及證人甲○○三人於當日上午8時至10時
        許，共同合資1000元（伊出200元、甲○○出300元、被
        告出500元），共同騎乘被告的1部機車前往中山路的台
        南醫院買回來的，賣毒者是被告認識的人，伊不知道名
        字及綽號，約30、40歲左右云云（見院卷頁80至81）；
        而證人甲○○則於本院審理時具結證稱98年1月14日那
        一次伊與被告及證人乙○○有共同合資1000元（伊出約
        3、400元，其餘二人各出多少錢伊不清楚）前往台南醫
        院購買海洛因，3個人都是走路前往台南醫院，也都是
        走路離開的，賣毒者約40幾歲，至於伊於偵查時作證說
        該海洛因是免費由被告提供等語，因偵查時伊是按照警
        訊時之筆錄來回答，那時是警察誤導，警察有問伊說這
        包海洛因是誰拿出來的，但是警察沒有問伊這包海洛因
        是如何來的云云（見院卷頁83至86），互核證人乙○○
        與甲○○之上開證述，不僅就甲○○之出資額不符，且
        與被告於偵查中供稱每一人都是出資300元亦不相符（
        見偵查卷98年度偵字第7752號卷頁6），再證人乙○○
        、甲○○就當日渠2人與被告究係走路或共騎1部機車前
        往購買海洛因乙節，所述亦不相符，是以證人乙○○、
        甲○○於本院審理時所為之證述是否與事實相符，即有
        合理之懷疑；又證人甲○○於本院審理時證稱警察作筆
        錄完伊有看筆錄，亦有在筆錄上簽名，伊在偵訊時檢察
        官先以被告身分訊問，再以證人身分訊問，且伊知道證
        人作證的義務就是要照實回答，如果沒有照實回答就要
        負偽證之責等語（見院卷頁84），是證人甲○○在偵查
        中具結後所為之證述，係在知悉證人義務之情形下所為
        之證述，足認證人甲○○於偵查中具結證稱被告有無償
        轉讓海洛因予伊，堪信與事實相符，本件證人乙○○、
        甲○○於本院審理時均翻異其詞，顯係袒護被告之詞，
        及被告於本院審理時亦翻異其詞，為上開辯稱云云，均
        洵不足採。
    (三)綜上所述，被告上開轉讓第一級毒品之犯行，事證明確，
      應依法論科。
參、論罪科刑：
  一核被告所為，係犯毒品危害防制條例第8條第1項之轉讓第一
    級毒品罪。被告轉讓海洛因前持有海洛因之低度行為，應為
    事後轉讓之高度行為所吸收，不另論罪。
  二被告曾犯有如犯罪事實欄一之前科紀錄，有台灣高等法院被
    告前案紀錄表1份在卷可參，是被告於有期徒刑執行完畢後5
    年內，以故意再犯本件有期徒刑以上之罪，為累犯，爰依刑
    法第47條第1項之規定，加重其刑。
  三爰審酌被告有施用毒品之前科紀錄，當知毒品對人身心戕害
    之嚴重性，被告竟無償轉讓毒品供人施用，惟念其轉讓之數
    量非多，及被告之智識程度、犯罪動機、目的、手段、方法
    及被告犯後之態度等一切情狀，爰量處如主文所示之刑，以
    資懲儆。
  四又扣案之毒品海洛因殘渣袋1個（因檢體量微無法秤其淨重
    ），核屬違禁物，爰依毒品危害防制條例第18條第1項前段
    之規定沒收銷燬之。另扣案之注射針筒1支，雖為被告所有
    ，惟非供被告犯本件犯罪所用之物，爰不予宣告沒收，併此
    敘明。
據上論斷，應依刑事訴訟法第299條第1項前段，毒品危害防制條
例第8條第1項、第18條第1項前段，刑法第11條、第47條第1項，
判決如主文。
本案經檢察官丁○○到庭執行職務。
中    華    民    國    98    年    10    月    28    日
                  刑事第二庭    審判長法  官  蘇義洲
                                      法  官  童來好
                                      法  官  黃瑪玲
以上正本證明與原本無異。
如不服本判決，應於收受送達後10日內向本院提出上訴書狀，其
未敘述上訴理由者，應於上訴期間屆滿後20日內向本院補提理由
書狀 (均須按他造當事人之人數附繕本)。
                                      書記官  黃玉秀
中    華    民    國    98    年    10    月    28    日
附錄法條
毒品危害防制條例第8條
轉讓第一級毒品者，處 1 年以上 7 年以下有期徒刑，得併科新
臺幣 1 百萬元以下罰金。
轉讓第二級毒品者，處 6 月以上 5 年以下有期徒刑，得併科新
臺幣 70 萬 元以下罰金。
轉讓第三級毒品者，處 3 年以下有期徒刑，得併科新臺幣 30 萬
元以下罰金。
轉讓第四級毒品者，處 1 年以下有期徒刑，得併科新臺幣 10 萬
元以下罰金。
前四項之未遂犯罰之。
轉讓毒品達一定數量者，加重其刑至二分之一，其標準由行政院
定之。


司法院資訊處製作；財團法人民間司法改革基金會備份。
